臺灣高等法院刑事判決
109年度侵上訴字第320號
上  訴  人  
即  被  告  江佳鍇


選任辯護人  王松淵律師
上列上訴人因妨害性自主案件，不服臺灣士林地方法院109年度
侵訴字第21號，中華民國109年10月26日第一審判決（起訴案號
：臺灣士林地方檢察署檢察官108年度偵字第1530號），提起上
訴，本院判決如下：
    主  文
上訴駁回。
    事  實
一、甲○○為成年人，並為代號0000-000000（民國00年0月生，下
    稱Ａ女，真實姓名年籍詳卷）姊姊Ｂ女（真實姓名年籍詳卷）
    同校同學，於Ａ女就讀國中一年級時即認識Ａ女，明知Ａ女為
    未滿18歲之少年，且知悉Ａ女與Ｂ女2人單獨居住在家人另購
    置位於新北市三芝區（地址詳卷）之透天建物處，於107年1
    1月15日晚間11時至12時許間，駕車至Ａ女上開新北市三芝區
    住處外，Ａ女聽聞飼養犬隻叫吠聲，即外出查看，見甲○○駕
    車在其住處外佯稱要找Ｂ女，Ａ女即外出表示Ｂ女已就寢，竟
    基於對未滿18歲女子強制性交之犯意，先取下Ａ女睡衣上之
    吊飾，Ａ女欲取回，即藉彼此拉扯糾纏，進入屋內後，徒手
    將Ａ女抱起，直入當時Ａ女父母使用房間內，不顧Ａ女以言語
    表示「不要」及以手擋、腳踢推拒，憑藉其男性成人體力優
    勢，強行以手腳、身體壓制Ａ女，並脫下Ａ女衣物、內外褲後
    ，接續以手指、生殖器強行插入Ａ女陰道內，對Ａ女強制性交
    得逞。
二、案經Ａ女訴請新北市政府警察局淡水分局移送臺灣士林地方
    檢察署檢察官偵查起訴。
    理  由
壹、程序部分：
一、按行政機關、司法機關及軍法機關所製作必須公示之文書，
    不得揭露被害人之姓名、出生年月日、住居所及其他足資識
    別被害人身分之資訊，性侵害犯罪防治法第12條第2項定有
    明文。而依性侵害犯罪防治法施行細則第6條規定，本法（
    性侵害犯罪防治法）第12條及第13條第1項所定足資識別被
    害人身分之資訊，包括被害人照片或影像、聲音、住址、親
    屬姓名或其關係、就讀學校與班級或工作場所等個人基本資
    料。查本案上訴人即被告甲○○（下稱被告）因犯兒童及少年
    福利與權益保障法第112條第1項前段及刑法第221條之成年
    人故意對少年強制性交罪，經檢察官提起公訴，核與性侵害
    犯罪防治法第2條第1項規定之性侵害犯罪定義相符，按諸首
    揭規定，本案判決自不得揭露被害人及其他足資識別被害人
    身分之資訊，合先敘明。
二、證據能力：　　
（一）證人Ａ女父親、母親、潘文諠等人於偵查中經具結證述部
      分均有證據能力：　　
   1、按「被告以外之人於審判外向法官所為之陳述，得為證據
      。被告以外之人於偵查中向檢察官所為之陳述，除顯有不
      可信之情況者外，得為證據」，刑事訴訟法第159條之1定
      有明文。至於有無不可信之情況，法院應依卷證資料，就
      該被告以外之人於陳述時之外在環境及情況（諸如：陳述
      時之心理狀況、有無受到外力干擾等），予以綜合觀察審
      酌，而為判斷之依據，是爭辯存有此種例外情況者，當須
      提出相當程度之釋明，法院始能據而調查，非許空泛指摘
      （最高法院100年度台上字第652號、101年度台上字第600
      7號判決意旨參照）。又按證人係以其親身經歷之實際經
      驗為證據方法，倘證人以聽聞自被告以外之他人在審判外
      之陳述，到庭轉述而為證言者，因非其親身之經歷，即屬
      「傳聞供述」，而與以實際經驗為基礎之證述有別，然而
      除前揭「傳聞供述」外，其餘以實際經驗為基礎部分之陳
      述，則非屬傳聞證據（最高法院102年度台上字第3366號
      判決可參）。
 　2、被告及辯護人爭執證人Ａ女之父親、母親及潘文諠等人分
      別於警詢及偵查中之證述之證據能力（見本院卷第75至76
      頁）。查證人Ａ女之父母、潘文諠等人於偵查中均經具結
      ，而其於偵查中之證述並無證據顯示渠等遭受強暴、脅迫
      、詐欺、利誘等外力干擾情形，或在影響其心理狀況致妨
      礙自由陳述等顯不可信之情況下所為，其證述內容亦與本
      案犯罪事實有相當之關聯性，被告及辯護人復未釋明渠等
      於偵查中之證述有何顯不可信之情形；證人Ａ女父母於偵
      查中證述另購置在三芝住處使用情況，事發當日是否在場
      及發現Ａ女遭被告強制性交過程等節之陳述，及證人潘文
      諠證稱事發翌日與Ａ女家人一同前往大陸，期間所見Ａ女言
      行舉止、情緒反應等，以之作為情況證據、間接證據，推
      論Ａ女於發生本案後之行為、舉止與之前明顯不同，均係
      上開證人實際親見體驗之事實，並非轉述他人之言語或聽
      聞自他人之陳述，自非所謂之傳聞證據，應具有證據能力
      。是本判決採納證人Ａ女父母及潘文諠等人以實際經驗為
      基礎部分之陳述，為補強證據，作為證人Ａ女對被告所為
      指訴真實性之佐證，自屬適法。至於證人Ａ女之姊姊於警
      詢中陳述部分，因未引用為本案證據，故不另論述證據能
      力。
（二）內政部警政署刑事警察局鑑定書有證據能力：　　　　
 　1、按測謊證據之容許性，見解紛歧，我國就測謊是否為法定
      證據方法、如何實施、對於實施之爭執如何救濟、測謊結
      果有無證據能力，固均乏明文；但晚近實務多認為測謊在
      具備一定嚴格條件下，具有證據能力，可作為審判之參考
      ，惟不得採為唯一或絕對之依據，是否可採，仍應由法院
      斟酌、取捨及判斷（最高法院102年度台上字第439號判決
      意旨參照）。測謊鑑定究竟有無證據能力，刑事訴訟法並
      無明文規定，惟實務上，送鑑單位依刑事訴訟法第208條
      第1項規定，囑託法務部調查局或內政部警政署刑事警察
      局為測謊檢查，受囑託機關就檢查結果，以該機關名義函
      覆原囑託之送鑑單位，該測謊檢查結果之書面報告，即係
      受囑託機關之鑑定報告。該機關之鑑定報告，形式上若符
      合測謊基本程式要件，包括：（1）經受測人同意配合，
      並已告知得拒絕受測，以減輕受測者不必要之壓力。（2
      ）測謊員須經良好之專業訓練與相當之經驗。（3）測謊
      儀器品質良好且運作正常。（4）受測人身心及意識狀態
      正常。（5）測謊環境良好，無不當之外力干擾等要件。
      即難謂無證據能力。至於合法之測謊鑑定報告，其證明力
      如何，可信賴至何種程度，則由法院以自由心證判斷之，
      但因測謊係以人的內心作為檢查對象，其結果之正確性擔
      保仍有困難，故不能使用鑑定結果，作為證明犯罪事實存
      在與否之唯一證據，法院仍應調查其他證據，以察受測謊
      人所述是否與事實相符（最高法院98年度台上字第2345號
      判決意旨參照）。
 　2、本件內政部警政署刑事警察局於108年8月13日刑鑑字第10
      80500513號測謊鑑定書（見偵查卷第163至169頁），係由
      本案承辦檢察官經詢問被告是否願意測謊，經被告明確表
      示同意等語（見偵查卷第119頁），即由臺灣士林地方檢
      察署發函囑託鑑定，該局測謊員已接受測謊之專業訓練，
      領有相關證書，所使用之測謊儀器經確認運作正常等情，
      有上開鑑定書在卷可稽，是本件測謊施測環境亦無不當之
      外力干擾，並以書面告知被告所得行使權利，含受測試人
      得拒絕接受測謊測試，得隨時要求停止測謊測試等，形式
      上已符合前開測謊基本程式要件，有內政部警政署刑事警
      察局測謊儀器測試具結書附卷可佐，又觀諸前開測謊鑑定
      資料表所載「鑑定書內容」及「測謊鑑定工作流程」所載
      事項，也已載明「前置作業」、「測試階段」等，核與法
      定記載要件相符。是本件測謊程序之要件既未欠缺，所測
      試之問題及其方法又具專業可靠性，該測謊鑑定結果自有
      證據能力。辯護人主張檢察官未告知被告可拒絕測謊而無
      證據能力云云，則屬無據。
（三）本判決認定事實所引用之其餘供述及非供述證據，並無證
      據證明係公務員違背法定程序所取得，且經檢察官、被告
      及辯護人就證據能力均表示沒有意見，即均未爭執證據能
      力（見本院卷第75至80頁），本院審酌該等證據資料製作
      時之情況，亦無違法不當及證明力明顯過低之瑕疵，認作
      為證據應屬適當，依刑事訴訟法第158條之4之解釋及第15
      9條至第159條之5規定，均有證據能力。
貳、實體部分：
一、認定犯罪事實所憑之證據及理由：
　　訊據被告固坦承約於103年間因在同處等校車而認識Ａ女，並
    於本案事發當日晚間有至Ａ女位於新北市三芝區住處之情不
    諱，但矢口否認有何妨害性自主之犯行，辯稱：Ａ女的姊姊Ｂ
    女是我同學，當天晚上約9點多，Ａ女打電話給我說Ｂ女要找
    我，所以我就開車上去，到達後看到Ａ女站在屋外，未見Ｂ女
    ，經Ａ女告知Ｂ女入睡立即轉身離開，我當日在Ａ女住處外不
    到10分鐘就離開，我從未與Ａ女發生性交行為云云。辯護意
    旨略以：本案並無直接證據可以證明被告有對Ａ女為強制性
    交之犯行，僅有Ａ女心理衡鑑報告就認定被告犯行，顯違反
    經驗法則，不能僅因被害人提出該報告，就認為是被告所造
    成。
二、經查：　　
（一）被告上開犯行，業據證人即Ａ女於警、偵訊及原審均證稱
      ：107年11月15日我在我們家另外三芝區的家，晚上11點
      多時，聽到養的小狗一直在叫，就走出去看，開燈後看到
      被告開一台車在我家門外，我問被告為何到我家，被告說
      要找我姊姊，我說姊姊已經睡了，並跟被告說我也要睡了
      ，就叫被告趕快回去，被告突然伸手拿走我睡衣口袋處的
      吊飾，我要拿回來就跟他爭搶，搶來搶去中，被告就進入
      我家，被告突然把我抱起來走進我家到房間裡，我問被告
      要幹嘛，叫他放我下來，被告不理我自顧自走到房間才把
      我放下，我要離開，被告見狀就把我抱回床上，他抱著我
      的腰讓我躺著，我一直要起來離開，被告就坐起來用更大
      力氣抱的很緊，讓我起不來，我跟被告說我不要，並叫被
      告不要這樣，還推被告，被告就用手擋著，被告沒有理我
      就把我抱進房間，被告先將手伸入我內褲裡用手指插進我
      陰道內動，我會痛，很不舒服，之後被告把手伸出後就把
      我褲子及內褲都脫掉，也脫掉他自己的褲子，先後用手及
      生殖器插入我陰道，有做抽插的動作，過程中我一直要推
      開被告，但被告的姿勢讓我完全推不開，被告結束抽出後
      ，先去廁所再穿上衣服離開，當下我很緊張、害怕，不知
      道該怎麼辦，覺得很不舒服，我有反抗，用手要把被告推
      開，我只能用手推，沒有其他地方可以使力等語（見偵查
      卷第32至34、38、61至63頁，原審卷第80至82頁）。證人
      Ａ女於警、偵訊及原審所述當日遭被告強制性交過程，雖
      就細節內容有所增補，然就其指訴遭被告強制性交之基本
      事實前後均大致相符，堪以採信。至於辯護人指Ａ女證述
      有關被告究係先將Ａ女抱起後進入屋內，或先進入屋內後
      才將Ａ女抱起進入房間部分，Ａ女對此所述前後不一，被告
      若已取走Ａ女睡衣上之吊飾，又何須為了爭搶吊飾進入屋
      內等，而指摘Ａ女所述不實云云，然觀Ａ女前開證述，可見
      爭搶吊飾，無非為被告製造其與Ａ女接觸機會之藉口而已
      ，目的並非取走吊飾本身，且爭搶吊飾與被告入屋之先後
      順序，究屬細節，又係接續甚至同時發生，時間上未必能
      明確區辨，也未必為Ａ女所能注意及之，是不能因此枝微
      細節不同而認Ａ女所述均屬不實。
（二）Ａ女之指述有下列事證補強確足憑信：　
   1、證人即Ａ女母親證稱：新北市三芝區的住處，平時我與Ａ女
      父親沒有住該處，僅種菜時才會過去住，因Ａ女姊姊之前
      發生車禍，就讓Ａ女姊姊住在該處休養，Ａ女及Ａ女姊姊的
      朋友一起住，案發當日我與Ａ女父親都不在該處，Ａ女與他
      姊姊，及姊姊朋友有住該處，案發第2天16日，我們要出
      國去大陸工作，趕到該處要準備帶Ａ女、Ａ女姊姊及其友人
      一起出國，我看到Ａ女還穿著睡衣，坐在床上哭，我看到Ａ
      女這樣就很生氣，就罵Ａ女怎麼到現在還沒有整理好，Ａ女
      才去換衣服，整理行李，在大陸期間，我也覺得Ａ女很奇
      怪，不是在睡覺，就是一直躲在廁所裡，一看小孩這樣我
      就知道有事，當時有問Ａ女到底是怎麼了，但Ａ女沒有回答
      ，有晃神情形，我也沒追問，因為沒想到是發生這樣大事
      ，後來會知道Ａ女遭被告性侵，是因於11月25日家裡遭竊
      ，是被告侵入該住處偷酒，就到警局報案，之後回家，Ａ
      女才哭著跟我講說之前被告有到山上找她並發生性侵，我
      們才又再去警局報案，有陪Ａ女驗傷，並帶Ａ女至身心科就
      診，本案事發後Ａ女精神狀況一直很不穩，在學校考實作
      時，竟然會忘記插電源插頭，有時會不斷跟父母道歉，也
      不敢住在上開住處，會做惡夢會大哭，甚至還有一次把身
      心科醫師開的藥一次都吃完，Ａ女一直昏睡我才發現，也
      因此不敢繼續帶Ａ女看身心科就醫拿藥，目前Ａ女還是會晃
      神，時常都不吃飯，也休學了，大部分時間都待在家裡，
      我都把Ａ女帶在身邊等語（見偵查卷第93至95頁，本院卷1
      08至114頁）。
 　2、證人即Ａ女姊姊證稱：我與被告是同學關係，案發當天被
      告有撥打我持用門號0000000000號電話聯繫，雙方通話內
      容被告有提到想來找我之類，但我認為被告想找我妹妹，
      其他對話內容我已不記得，事發當天我已經睡著了，根本
      不知被告有來我家，只是隔天我們要出國，Ａ女穿著睡衣
      ，從另一邊房間走過來，我問她說不是要出國了嗎，怎麼
      還這樣，Ａ女平常不會這樣，我看到Ａ女手上拿著衛生紙，
      到廁所也看到一大堆衛生紙等語（見原審卷93至95頁）。
　 3、證人即於事發翌日與Ａ女家人一同前往大陸地區之友人潘
      文諠亦稱：案發當天我住Ａ女住處，在案發隔日我與Ａ女家
      人一起去大陸，我看Ａ女精神狀況有恍惚、欲言又止的情
      形，但我沒有問原因等語（見偵查卷第101頁）。
 　4、上開證人雖均未親見Ａ女遭被告強制性交之過程，然由上
      開證人證述可知，Ａ女於發生本案後翌日，即與家人前往
      大陸地區，在出發前，Ａ女竟仍穿著睡衣，也未整理衣物
      ，廁所內很多衛生紙等異狀，Ａ女在大陸期間，亦表現出
      與過往情狀不同的言行舉止，或有精神恍惚，或躲在廁所
      ，或一直在睡覺等行止，家人、朋友均得察覺Ａ女異樣之
      情，隔數日後，因另發生被告侵入住宅竊盜犯行，Ａ女擔
      心會再發生其他事故，亦擔心懷孕，才向Ａ母哭訴遭被告
      強制性交之情，可徵Ａ女前開證述確屬真實可信，並非憑
      空無端虛捏或設詞構陷遭被告強制性交之情。
（三）又Ａ女於案發後至馬偕紀念醫院驗傷結果，陰道處6 至7 
      點鐘方向陳舊性裂傷等情，有馬偕紀念醫院107年11月28
      日出具之受理疑似性侵害事件驗傷診斷書1份在卷可按(見
      偵查卷彌封袋內)。且因Ａ女遭被告強制性交後，因有情緒
      低落，躲在廁所哭泣，晚上作惡夢等身心狀況，於108年2
      月14日、3月14日、28日均有至國防醫學院三軍總醫院北
      投分院身心科就診，經醫師評估有混合焦慮及憂鬱情緒的
      適應障礙症，有上開醫院108年7月9日三投行政字第10800
      01551號函附Ａ女上述日期之門診病歷在卷可按（見偵查卷
      第127、141至148頁），並經臺灣士林地方檢察署檢察官
      囑託上開醫院就Ａ女精神狀況進行鑑定，經該院於108年12
      月19日進行精神鑑定，依據基本事項、個案史（含生活發
      展史、工作史、精神科病史、疾病史、家庭評估、工作狀
      況、精神科病史及會談內容，生理及心理檢查結果（含身
      體理學檢查、精神狀態檢查），心理衡鑑檢查，依據卷宗
      、Ａ女（即個案）自承及家人會談結果，Ａ女在經歷過性侵
      後至今超過1個月以上出現，侵入性症狀（不由自主被痛
      苦回憶所苦惱著，夢的內容與情緒與事件相關、回憶重現
      ）、逃避與事件相關記憶、事件、感覺、地點、人物等，
      對於事件起因及結果責怪自己，參與活動減少，持續負向
      情緒狀態、人際疏離，易怒及無預兆發作，專注力問題等
      症狀出現，同時考慮到個案卷宗過去面對壓力事件後焦慮
      多以身體化症狀及退縮壓抑個人情緒表現，對此暫不排除
      有創傷後壓力症候群，鑑定結果：精神科診斷：1、混合
      焦慮及憂鬱情緒的適應障礙症，2、疑似創傷壓力症；結
      論：1、依卷宗、個案及父母之陳述，若個案曾直接遭受
      性侵害之創傷事件此事為真，則符合診斷準則A。2、Ａ女
      會反覆做惡夢嚇醒，而夢境內容常與性侵害事件相關，看
      到類似新聞或類似的電視劇情時，出現恐懼及害怕之情緒
      反應，甚至引發惡夢。此2項符合準則B。3、Ａ女在事件後
      完全不敢再去家中農舍（案發地點），甚至連家中也害怕
      ，而選擇住校2學期，在會談過程中也有迴避談論事件細
      節之傾向，此2項符合準則C。4、Ａ女在事件後頻繁出現恐
      懼及自責情緒，時常自責而向父母對不起，事件後人際關
      係變得退縮，原先假日常去理髮店美髮或上市場買食材練
      習廚藝等活動都幾乎無法去做，或是須由家人代買，此2
      項符合準則D。5、Ａ女在事件後，頻繁出現作惡夢驚醒、
      睡眠惡化、白天難以專注易恍神，此3項符合準則E。6、Ａ
      女上述症狀自案發後數周開始出現，即使以第一次回診提
      到相關症狀（108.2.14）起算至今，遠超過一個月，符合
      準則F。7、Ａ女上述症狀已造成其明顯情緒痛苦，並且有
      人際關係退縮，且影響其證照實作考試，符合準則G。8、
      Ａ女並未有足以解釋上述症狀之藥物或酒精濫用史，亦無
      相關重大生理疾病，符合準則H。9、因缺乏實際住院或長
      期觀察之佐證資料，故僅能下疑似診斷，然參考Ａ女於106
      年10月26日在本院心理衡鑑顯示智能分數為85，其刻意偽
      造呈現上述症狀之可能性較低，因認Ａ女目前應符合「創
      傷後壓力症」之診斷，有該院109年3月4日三投行政字第1
      090000487號函暨所附精神鑑定報告書1份在卷可考（偵查
      卷第221頁、第222頁）。據上開鑑定結果，Ａ女之精神狀
      況，顯因遭到本案強制性交之侵害行為，而產生嚴重身心
      狀況，亦應可佐證Ａ女之指述並無端搆辭誣陷被告之詞甚
      明。　　　
（四）並觀被告於警詢中稱：Ａ女當天晚上9點10分許，用她姊姊
      朋友手機打電話給我，她就跟我說要找我，我問什麼事，
      Ａ女就說先這樣，上來再說，她叫我到了直接上去，Ａ女她
      沒有手機，電話中我有問她怎麼會有電話打給我，Ａ女就
      說向她姊姊朋友借的，Ａ女說當天我到她家說要找她姊姊
      不實在等語（見偵查卷第9至10頁），於原審改稱：當天
      晚上11點多我有去Ａ女位於三芝住處，會過去是因Ａ女當天
      晚上9點多打電話給我，她跟我說她姊姊找我，要我過去
      等語（見原審審侵訴卷第50頁至51頁），可見被告所陳當
      日至Ａ女住處原因先後顯有不同，且當日晚間被告持用門
      號0000000000號行動電話聯繫Ａ女姊姊持用門號，實際由
      被告主動聯繫Ａ女姊姊，通話時間為1735秒，為證人Ａ女姊
      姊證述在卷（見原審卷第92至93頁），且有門號0912＊＊＊＊
      ＊＊之通聯紀錄在卷可按（見偵查卷第25頁），亦可徵被告
      特意隱蔽當日晚間由其主動與Ａ女姊姊聯繫事宜，是其所
      陳實難遽信。且經被告同意，由內政部警政署刑事警察局
      對被告進行測謊鑑定，被告於測前否認將生殖器插入Ａ女
      下體，經測試結果，呈不實反應乙節，亦有該局108 年8 
      月13日刑鑑字第1080500513號鑑定書在卷可考（偵查卷第
      163 頁），可見被告所辯：伊並未與Ａ女發生過性關係云
      云，並不可信。　　　
（五）此外，並有Ａ女當日居住上述三芝住處照片、Ａ女、Ａ女姊
      姊所繪現場擺設圖在卷可按（見原審審訴卷第103、105頁
      ）。
（六）綜上，本案除Ａ女之指訴外，並有上開補強證據相互佐證
      ，Ａ女指訴確屬可信。被告前開所辯，顯為乃臨訟卸責之
      詞，不足採信。是被告在Ａ女言詞、肢體拒絕下，仍以成
      年男性優勢力氣壓制Ａ女方式，而對女為強制性交之犯行
      堪以認定，本件事證明確，依法應予論科。
三、論罪科刑： 　　　
（一）被告為民國00年00月生，本案行為時為滿20歲成年人，Ａ
      女為民國00年0月生，案發時為16歲，屬兒童及少年福利
      與權益保障法第2條規定所稱之少年，此有其2人之個人戶
      籍資料查詢報表各1份在卷可按，是被告違反Ａ女意願，強
      制性交Ａ女，為成年人故意對少年犯罪，依兒童及少年福
      利與權益保障法規定，應加重處罰。核被告所為，係犯兒
      童及少年福利與權益保障法第112條第1項前段、刑法第22
      1條第1項之成年人對少年強制性交罪；該罪並無法定本刑
      ，其刑應以前引刑法第221條第1項之法定本刑為基礎，再
      依兒童及少年福利與權益保障法第112條第1項前段規定，
      加重其刑至2分之1。
（二）被告先後以手指及生殖器插入Ａ女陰道所為此係基於一個
      強制性交之犯意，利用同一機會，於密接之時間、地點，
      接續為之，結果並均侵害Ａ女性自主權之同一法益，為接
      續犯，僅論以1罪。
四、駁回上訴之理由
    原審以被告犯行事證明確，予以論罪科刑，並以行為人之責
    任為基礎，審酌被告為上開犯行時甫滿20歲，血氣方剛，短
    於思慮，其無前科紀錄，有本院被告前案紀錄表可按，綜觀
    被告所為，其藉機接近Ａ女，進而發現有機可乘時，一時衝
    動慾令智昏而為本案犯行，然其僅為滿足其個人私欲，竟違
    反Ａ女意願，以上述行為、手段強制性交Ａ女得逞，不論犯罪
    之動機、目的或手段，均無可取，而由前開之精神鑑定報告
    可知，Ａ女身心因此受創甚鉅，難以平復，被告己身既無尊
    重他人性自主權之法治觀念，事後也未與Ａ女和解，或彌補Ａ
    女損害之意，不宜輕縱，並斟酌被告所陳之智識程度、家庭
    經濟、生活狀況等一切情狀，量處有期徒刑3年8月，核其認
    事用法及量刑均無違誤。被告上訴否認犯行，並無可採，業
    經本院指駁如前，其上訴並無理由，應予駁回。
據上論斷，應依刑事訴訟法第368條，判決如主文。 
本案經檢察官郭千瑄提起公訴，檢察官戴文亮到庭執行職務。
中　　華　　民　　國　　110 　年　　3 　　月　　4 　　日
                  刑事第十四庭  審判長法　官  黃斯偉
                                      法　官  許泰誠
                                      法　官  程克琳
以上正本證明與原本無異。
如不服本判決，應於收受送達後20日內向本院提出上訴書狀，其
未敘述上訴之理由者並得於提起上訴後20日內向本院補提理由書
（均須按他造當事人之人數附繕本）「切勿逕送上級法院」。
                                      書記官  劉靜慧
中　　華　　民　　國　　110 　年　　3 　　月　　5 　　日
附錄本案論罪科刑法條全文：
兒童及少年福利與權益保障法第112條
成年人教唆、幫助或利用兒童及少年犯罪或與之共同實施犯罪或
故意對其犯罪者，加重其刑至二分之一。但各該罪就被害人係兒
童及少年已定有特別處罰規定者，從其規定。
對於兒童及少年犯罪者，主管機關得獨立告訴。
中華民國刑法第221條
對於男女以強暴、脅迫、恐嚇、催眠術或其他違反其意願之方法
而為性交者，處 3 年以上 10 年以下有期徒刑。
前項之未遂犯罰之。